臺灣高雄地方法院刑事判決　　　　　　 94年度簡上字第611號
上　訴　人　臺灣高雄地方法院檢察署檢察官
被　　　告　乙○○
上列上訴人因違反毒品危害防制條例案件，不服本院高雄簡易庭
中華民國94年6 月28日94年度簡字第3129號第一審簡易判決（聲
請簡易判決處刑案號：94年度毒偵字第2701號、移送併辦案號：
94年度毒偵字第3422號），提起上訴及移送併辦（94年度毒偵字
第5382號、94年度毒偵字第8395號），本院管轄之第二審合議庭
判決如下：
    主  文
原判決撤銷。
乙○○連續施用第二級毒品，處有期徒刑陸月，如易科罰金，以
參佰元折算壹日。扣案如附表1 所示之夾鏈袋、燈泡、削尖吸管
、自製吸食器、附表2 所示之夾鏈袋、玻璃球吸食器、自製吸食
器、附表3 編號1 至4 所示之甲基安非他命晶體、甲基安非他命
液體、電子秤、塑膠勺子，均沒收銷燬之。
    事  實
一、乙○○前於民國90年間，因施用毒品案件，經本院以90年度
    毒聲字第7398號裁定送觀察、勒戒後，認無繼續施用毒品之
    傾向，由臺灣高雄地方法院檢察署檢察官於90年12月29日，
    以90年度毒偵字第5703號為不起訴處分，並於同月30日觀察
    勒戒執行完畢，而自臺灣高雄看守所附設勒戒處所釋放。詎
    乙○○不知悔改，竟於觀察勒戒執行完畢釋放後5 年內，復
    基於施用第二級毒品之概括犯意，連續自94年3 月22日起，
    至同年9 月2 日止，在高雄市○○區○○街91巷21號4 樓之
    1 前住處、友人位於高雄市楠梓區右昌805 號2 樓住處，以
    及高雄市○○區○○路601 巷91號9 樓任職公司處，以將第
    二級毒品甲基安非他命置於玻璃球內予以燒烤後，吸食含有
    甲基安非他命成分煙氣之方式，施用第二級毒品甲基安非他
    命多次。嗣於下列時間、地點，分別為警查獲：(1)94年3 月
    23日15時許，在高雄市○○區○○街91巷21號4 樓之1 ，為
    警當場查獲，並扣得乙○○所有如附表1 所示之夾鏈袋4 只
    、燈泡1 個、削尖吸管1 支、自製吸食器1 個。(2)同月25日
    18時30分許，在高雄市○○區○○街805 號，為警持搜索票
    查獲，並扣得乙○○所有如附表2 所示之夾鏈袋1 只、玻璃
    球吸食器1 個、自製吸食器1 組，以及在蔡銀龍褲子口袋中
    ，扣得與乙○○施用第二級毒品無關之注射針筒1 支。(3)同
    年6 月11日0 時50分許，在高雄市○○區○○路983 號「巨
    蛋超商」前，為警查獲，並扣得第二級毒品甲基安非他命1
    包（驗後毛重0.3 公克）、第二級毒品甲基安非他命液體1
    瓶（驗後毛重5.4 公克）、乙○○所有殘留第二級毒品甲基
    安非他命電子磅秤1 個、塑膠勺子1 支，以及與乙○○施用
    第二級毒品無關之中型夾鏈袋35個、小型夾鏈袋5 個、疑似
    第一級毒品海洛因之白色粉末2 包。(4)94年9 月2 日16時許
    ，在高雄縣仁武鄉○○路○段172 號前，為警查獲，採集尿
    液送驗。
二、案經高雄市政府警察局苓雅分局、高雄市政府警察局楠梓分
    局、高雄縣政府警察局仁武分局報告臺灣高雄地方法院檢察
    署檢察官聲請簡易判決處刑及移送併辦。
    理  由
一、訊據被告乙○○對於上揭連續施用施用第二級毒品甲基安非
    他命之事實，坦承不諱，而被告先後4 次為警查獲所採之尿
    液，經送高雄市立凱旋醫院及臺灣檢驗科技股份有限公司，
    以酵素免疫分析法（EIA）及 氣相層析質譜儀法（GC/MS）
    方法檢驗結果，均呈甲基安非他命陽性反應，此有高雄市立
    凱旋醫院94年4 月4 日（檢體編號：F-94221 號）、同日（
    檢體編號：DO-855號）、同年6 月27日（檢體編號：DO-908
    號）濫用藥物尿液檢驗報告3 紙及臺灣檢驗科技股份有限公
    司94年9 四15日（報告編號：KＺ000000000000號）濫用藥物
    尿液檢驗報告1 份附卷可稽（見94年度毒偵字第2701號偵查
    卷第21頁、94年度毒偵字第3422號偵查卷第21頁、94年度毒
    偵字第5382號偵查卷第18頁、高雄縣政府警察局仁武分局刑
    案偵查卷第4 頁）；被告於94年6 月11日為警查獲所扣得如
    附表3 編號1 至2 所示之晶體1 包及液體1 瓶，經送高雄醫
    學大學附設中和紀念醫院鑑驗結果，確係第二級毒品甲基安
    非他命無訛（甲基安非他命晶體驗後毛重.03 公克、甲基安
    非他命液體驗後毛重5.4 公克），有該醫院94年9 月27日檢
    驗報告2 份（報告編號：0000-000號、0000-000號）在卷可
    參（見本院卷第74至75頁）；另被告於同日為警扣得如附表
    3 編號3 至4 所示之電子秤1 個及塑膠勺子1 支，以及其於
    同年3 月23日、3 月25日及同年6 月11日先後為警查獲時所
    扣得如附表1 所示之夾鏈袋4 只、燈泡1 個、削尖吸管1 支
    、自製吸食器1 個、附表2 所示之夾鏈袋1 只、玻璃球吸食
    器1 個、自製吸食器1 組，經高雄醫學大學附設中和紀念醫
    院鑑定結果，均殘留第二級毒品甲基安非他命成分，此亦有
    該醫院94年6 月14日（報告編號：9406-81 號、9406-82 號
    、9406-83 號、9406-84 號、0000-000號、0000-000號、00
    00-000號）檢驗報告7 份、94年6 月21日（報告編號：0000
    -000號、0000-000號、0000-000號）檢驗報告3 份在卷可參
    （見原審卷第26至29頁、第31至33頁、第20至22頁），是被
    告上揭連續施用第二級毒品甲基安非他命之犯行，洵堪認定
    。
二、被告前於90年間，因施用毒品案件，經本院以90年度毒聲字
    第7398號裁定送觀察、勒戒後，認無繼續施用毒品之傾向，
    由臺灣高雄地方法院檢察署檢察官於90年12月29 日 ，以90
    年度毒偵字第5703號為不起訴處分，並於同月30 日 觀察勒
    戒執行完畢，而自臺灣高雄看守所附設勒戒處所釋放等情，
    有臺灣高等法院被告前案紀錄表1 份附卷可證，是被告自94
    年3 月22日起，至同年9 月2 日止，連續施用第二級毒品甲
    基安非他命之行為，既然均係在90年12月30日觀察勒戒執行
    完畢釋放後，5 年內再犯毒品危害防制條例第10條第2 項之
    罪，應依毒品危害防制條例第23條第2 項之規定，予以處罰
    。
三、核被告所為，係犯毒品危害防制條例第10條第2 項之施用第
    二級毒品罪。被告持有第二級毒品後進而施用，其持有之低
    度行為應為施用之高度行為所吸收，故不另論其持有毒品罪
    。而被告自94年3 月22日起，至同年9 月2 日止，先後多次
    施用第二級毒品甲基安非他命之行為，時間緊接，犯罪構成
    要件相同，顯係基於概括之犯意反覆為之，為連續犯，應依
    刑法第56條之規定，論以一施用第二級毒品罪，並應依法加
    重其刑；檢察官雖僅就被告於94年3 月22日之第二級毒品甲
    基安非他命部分，聲請簡易判決處刑，漏未就被告自同年3
    月23日起至同年9 月2 日止之施用第二級毒品部分，一併聲
    請簡易判決處刑，然該部分與聲請簡易判決處刑並經本案論
    罪科刑部分，具有連續犯之裁判上一罪關係，而為聲請簡易
    判決處刑之效力所及，本院自得併為審理。原審認被告罪證
    明確，予以論罪科刑，固非無見，惟就被告自94年3 月25日
    凌晨3 時許後，至同年9 月2 日止之施用第二級毒品犯行部
    分，未及審究，容有未合。上訴人上訴意旨，指摘原判決不
    當，為有理由，自應由本院予以撤銷改判。爰審酌被告前因
    施用毒品經觀察、勒戒程序及不起訴處分後，仍不知悛悔，
    不思戒除惡習，竟再次施用毒品自戕其身，顯然缺乏戒絕毒
    品之決心，惟其行為尚未害及他人及其犯後坦承犯行，態度
    尚稱良好等一切情狀，酌情量處如主文所示之刑，並諭知易
    科罰金之折算標準。扣案如附表3 編號1 至2 所示之甲基安
    非他命晶體1 包（驗後毛重0.3 公克）及甲基安非他命液體
    1 瓶（驗後毛重5.4 公克），均為毒品危害防制條例第2 條
    第2 項第2 款所示之第二級毒品，應依同條例第18條第1 項
    前段之規定，均予宣告沒收銷燬之，而送鑑耗損之甲基安非
    他命晶體及液體，既均已滅失，自無庸再予宣告沒收銷燬之
    必要。扣案如附表1 所示之夾鏈袋4 只、燈泡1 個、削尖吸
    管1 支、自製吸食器1 個、附表2 所示之夾鏈袋1 只、玻璃
    球吸食器1 個、自製吸食器1 組、附表3 編號3 至4 所示之
    電子秤1 個及塑膠勺子1 支，既經均驗出殘留第二級毒品甲
    基安非他命成分，已如前述，而客觀上顯無法將殘存之毒品
    自上開夾鏈袋、燈泡、削尖吸管、自製吸食器、玻璃球吸食
    器、電子秤、塑膠勺子析離，亦均應依毒品危害防制條例第
    18條第1 項之規定，不問屬於犯人與否，併予沒收銷燬之。
    至於94年3 月25日，案外人劉銀龍為警扣得之注射針筒1 支
    ，以及被告於同年6 月11日為警查獲所扣得之疑似第一級毒
    品海洛因白色粉末2 包以及如附表編號3 至4 所示之中型夾
    鏈袋35只及小型夾鏈袋5 只，因被告辯稱與其本件施用第二
    級毒品甲基安非他命毫無關連，而客觀上並無任何證據顯示
    該扣案之注射針筒1 支、白色粉末2 包、中型夾鏈袋35只及
    小型夾鏈袋5 只，係供被告施用第二級毒品所用之物，或預
    備供被告施用第二級毒品所用，依法自不得於本案宣告沒收
    ，附此敘明。
據上論斷，應依刑事訴訟法第455 條之1 第1 項、第3 項、第36
9 條第1 項前段、第364 條、第299 條第1 項前段，毒品危害防
制條例第10條第2 項、第18條第1 項前段，刑法第11條、第56條
、第41條第1 項前段，罰金罰鍰提高標準條例第2 條，判決如主
文。
本案經檢察官甲○○到庭執行職務。
中　　華　　民　　國　　94　　年　　11　　月　　25　　日
                  刑事第十庭  審判長法  官  徐美麗
                                    法  官  莊珮吟
                                    法  官  高增泓
以上正本證明與原本無異。
如不服本判決，應於收受送達後10日內向本院提出上訴書狀。
中　　華　　民　　國　　94　　年　　11　　月　　28　　日
                                    書記官  林慧芬
附錄本案論罪科刑法條全文：
毒品危害防制條例第10條
施用第1級毒品者，處6月以上5年以下有期徒刑。
施用第2級毒品者，處3年以下有期徒刑。
附表1：
┌──┬─────┬────┬───────────────────┐
│編號│ 品    名 │數    量│            備          註            │
├──┼─────┼────┼───────────────────┤
│1   │夾鏈袋    │4只     │經送驗結果，均殘留第二級毒品甲基安非他│
│    │          │        │命陽性反應。（見原審卷第26頁、第31至33│
│    │          │        │頁）                                  │
├──┼─────┼────┼───────────────────┤
│2   │燈泡      │1個     │經送驗結果，殘留第二級毒品甲基安非他命│
│    │          │        │陽性反應。（見原審卷第27頁）          │
├──┼─────┼────┼───────────────────┤
│3   │削尖吸管  │1支     │經送驗結果，殘留第二級毒品甲基安非他命│
│    │          │        │陽性反應。（見原審卷第28頁）          │
├──┼─────┼────┼───────────────────┤
│4   │自製吸食器│1個     │經送驗結果，殘留第二級毒品甲基安非他命│
│    │          │        │陽性反應。（見原審卷第29頁）          │
└──┴─────┴────┴───────────────────┘
附表2：
┌──┬─────┬────┬───────────────────┐
│編號│ 品    名 │數    量│            備          註            │
├──┼─────┼────┼───────────────────┤
│1   │夾鏈袋    │1只     │經送驗結果，均殘留第二級毒品甲基安非他│
│    │          │        │命陽性反應。（見原審卷第22頁）        │
├──┼─────┼────┼───────────────────┤
│2   │玻璃球吸食│1個     │經送驗結果，殘留第二級毒品甲基安非他命│
│    │器        │        │陽性反應。（見原審卷第21頁）          │
├──┼─────┼────┼───────────────────┤
│3   │自製吸食器│1個     │經送驗結果，殘留第二級毒品甲基安非他命│
│    │          │        │陽性反應。（見原審卷第20頁）          │
└──┴─────┴────┴───────────────────┘
附表3：
┌──┬─────┬────┬───────────────────┐
│編號│ 品    名 │數    量│            備          註            │
├──┼─────┼────┼───────────────────┤
│1   │晶體      │1包     │經送驗結果，確含第二級毒品甲基安非他命│
│    │          │        │成分（驗後毛重0.3 公克）。（見本院卷第│
│    │          │        │74頁）                                │
├──┼─────┼────┼───────────────────┤
│2   │液體      │1瓶     │經送驗結果，確含第二級毒品甲基安非他命│
│    │          │        │成分（驗後毛重5.4 公克）。（見本院卷第│
│    │          │        │75頁）                                │
├──┼─────┼────┼───────────────────┤
│3   │電子秤    │1台     │經送驗結果，殘留第二級毒品甲基安非他命│
│    │          │        │陽性反應。（見本院卷第76頁）          │
├──┼─────┼────┼───────────────────┤
│4   │塑膠勺子  │1台     │經送驗結果，殘留第二級毒品甲基安非他命│
│    │          │        │陽性反應。（見本院卷第79頁）          │
├──┼─────┼────┼───────────────────┤
│5   │中型夾鏈袋│35個    │經送驗結果，未有殘留第一、二級毒品反應│
│    │（空）    │        │。（見本院卷第77頁）                  │
├──┼─────┼────┼───────────────────┤
│6   │小型夾鏈袋│5個     │經送驗結果，未有殘留第一、二級毒品反應│
│    │（空）    │        │。（見本院卷第78頁）                  │
└──┴─────┴────┴───────────────────┘
